apertium-crh.crh.lexc
LEXICON LASTDIGIT

1:1%{e%}%{b%}           NUM-DIGIT ; ! "bir"
2:2%{e%}                NUM-DIGIT ; ! "iki"
3:3%{ö%}%{p%}           NUM-DIGIT ; ! "üç"
4:4%{ö%}%{p%}           NUM-DIGIT ; ! "dört"
5:5%{e%}%{p%}           NUM-DIGIT ; ! "beş"
6:6%{ı%}                NUM-DIGIT ; ! "altı"
7:7%{e%}                NUM-DIGIT ; ! "yedi"
8:8%{e%}%{b%}           NUM-DIGIT ; ! "sekiz"
9:9%{o%}%{b%}           NUM-DIGIT ; ! "dokuz"

LEXICON LASTDIGIT-REST

1%0:1%0%{o%}%{b%}       NUM-DIGIT ; ! "on"
2%0:2%0%{e%}            NUM-DIGIT ; ! "yirmi"
3%0:3%0%{o%}%{b%}       NUM-DIGIT ; ! "otuz"
4%0:4%0%{ı%}%{p%}       NUM-DIGIT ; ! "kırk"
5%0:5%0%{e%}            NUM-DIGIT ; ! "elli"
6%0:6%0%{ı%}%{p%}       NUM-DIGIT ; ! "altmış"
7%0:7%0%{e%}%{p%}       NUM-DIGIT ; ! "yetmiş"
8%0:8%0%{e%}%{b%}       NUM-DIGIT ; ! "seksen"
9%0:9%0%{ı%}%{b%}       NUM-DIGIT ; ! "doksan"

LEXICON POWERS
%0%0:%0%0%{ö%}%{b%}     NUM-DIGIT ; ! "yüz"
%0%0%0:%0%0%0%{e%}%{b%} NUM-DIGIT ; ! "biñ"

LEXICON LOOP

%,:%, DIGITLEX ;
%.:%. DIGITLEX ;
%,:%, LASTDIGIT ;
%.:%. LASTDIGIT ;
%,:%, LASTDIGIT-REST ;
%.:%. LASTDIGIT-REST ;
%,:%, POWERS ;
%.:%. POWERS ;
      DIGITLEX ;
      LASTDIGIT ;
      LASTDIGIT-REST ;
      POWERS ;

LEXICON DIGITLEX

%0:%0 LOOP ;
1:1   LOOP ;
2:2   LOOP ;
3:3   LOOP ;
4:4   LOOP ;
5:5   LOOP ;
6:6   LOOP ;
7:7   LOOP ;
8:8   LOOP ;
9:9   LOOP ;

!!!!!!!!!!!!!!!!!!!!!!!!!!!!!!!!!!!!!!!!!!!!!!!!!!!!!!!!!!!!!!!!!!!!!!!!!!!!!!!!
!!!!       N U M E R A L     L E X I C O N     E N D S     H E R E 
!!!!!!!!!!!!!!!!!!!!!!!!!!!!!!!!!!!!!!!!!!!!!!!!!!!!!!!!!!!!!!!!!!!!!!!!!!!!!!!!

LEXICON CLIT-EMPH-CHI

%+çı%<emph%>:%>ç%{I%} # ;
# ;

LEXICON CLIT-DA

%+da%<postadv%>:%>% d%{A%} # ;

LEXICON CLIT-EMPH 

CLIT-EMPH-CHI ;

LEXICON CLIT-QST-MI 

%+mı%<qst%>:%>m%{I%} # ;

LEXICON CLIT-COP

%+e%<cop%>%<aor%>%<gno%>%<p3%>%<sg%>:%>%{D%}%{I%}r # ;
%+e%<cop%>%<aor%>%<gno%>%<p3%>%<pl%>:%>%{D%}%{I%}r # ; ! Dir/LR
%+e%<cop%>%<aor%>%<gno%>%<p3%>%<pl%>:%>%{D%}%{I%}r%>l%{A%}r # ;
%+e%<cop%>%<aor%>: V-PERS-S1-COP ; 
%+e%<cop%>%<ifi%>:%>%{D%}%{I%} V-PERS-S1-COP ; 

LEXICON CLITICS-NO-COP 

CLIT-QST-MI ;
CLIT-DA ;
# ;

LEXICON CLITICS-INCL-COP 

CLITICS-NO-COP ;
CLIT-COP ;
# ;

LEXICON CLITICS-AFTER-IMP

CLIT-EMPH ; 

LEXICON CASES-COMMON

%<gen%>:%>n%{Y%}ñ CLITICS-NO-COP ;
%<dat%>:%>%{G%}%{A%} CLITICS-NO-COP ;
%<dat%>:%>%{j%}%{A%} CLITICS-NO-COP ; ! Err/Orth ! Err/Morf
%<acc%>:%>n%{Y%} CLITICS-NO-COP ;

LEXICON CASES 

CASES-COMMON ; 
%<nom%>: CLITICS-INCL-COP ;
%<abl%>:%>%{D%}%{A%}n CLITICS-INCL-COP ;
%<loc%>:%>%{D%}%{A%} CLITICS-INCL-COP ;
%<ins%>:%>nen CLITICS-INCL-COP ; ! FIXME: can take cop ?
%<ins%>:%>n%{A%}n CLITICS-INCL-COP ; ! Dir/LR ! Dial/?
%<ins%>:%>m%{A%}n CLITICS-INCL-COP ; ! Dir/LR ! Dial/?

! başımla
%<ins%>:%>l%{A%} # ; ! Err/Orth 

LEXICON ATTR-SUBST 

%<attr%>: # ;
%<subst%>: CASES ;
%<subst%>%<pl%>:%>l%{A%}r CASES ;

LEXICON GENERAL-POSSESSIVE-ETC

!%<px%>:%>н%{I%}к%{I%}%{n%} CASES ;
!%<px%>%<pl%>:%>н%{I%}к%{I%}%>л%{A%}р CASES ;
%<loc%>:%>%{D%}%{A%}ki ATTR-SUBST ;
%<sim%>:%>%{C%}%{A%} CLITICS-NO-COP ;

LEXICON GENERAL-POSSESSIVE-ETC-PROP

!%<px%>:%>н%{I%}к%{I%}%{n%} CASES ;
!%<px%>%<pl%>:%>н%{I%}к%{I%}%>л%{A%}р CASES ;
%<loc%>:%>%{D%}%{A%}ki ATTR-SUBST ;
!%<sim%>:%>%{C%}%{A%} CLITICS-NO-COP ;

LEXICON CASES-ETC 

CASES ;
GENERAL-POSSESSIVE-ETC ;

LEXICON CASES-ETC-PROP

CASES ;
GENERAL-POSSESSIVE-ETC-PROP ;


LEXICON POSSESSIVES

%<px1sg%>:%>%{i%}m CASES-ETC ;
%<px2sg%>:%>%{i%}ñ CASES-ETC ;
%<px3sp%>:%>%{s%}%{I%}%{n%} CASES-ETC ;
%<px1pl%>:%>%{i%}m%{I%}z CASES-ETC ;
%<px2pl%>:%>%{i%}ñ%{I%}z CASES-ETC ;

LEXICON POSSESSIVES-PROP

%<px1sg%>:%>%{i%}m CASES-ETC-PROP ;
%<px2sg%>:%>%{i%}ñ CASES-ETC-PROP ;
%<px3sp%>:%>%{s%}%{I%}%{n%} CASES-ETC-PROP ;
%<px1pl%>:%>%{i%}m%{I%}z CASES-ETC-PROP ;
%<px2pl%>:%>%{i%}ñ%{I%}z CASES-ETC-PROP ;


LEXICON ABESSIVE-POSTPOSITION

%+sız%<post%>:%>s%{I%}z CLITICS-NO-COP ;

LEXICON LI-POSTPOSITION

%+lı%<post%>:%>l%{I%} CLITICS-NO-COP ;

LEXICON PLURAL

%<pl%>:%>l%{A%}r CASES-ETC ;
%<pl%>:%>l%{A%}r POSSESSIVES ;

LEXICON SUBST

PLURAL ;
CASES-ETC ;
POSSESSIVES ;

LEXICON FULL-NOMINAL-INFLECTION

PLURAL ;
CASES-ETC ;
POSSESSIVES ;
ABESSIVE-POSTPOSITION ;
LI-POSTPOSITION ;

LEXICON FULL-NOMINAL-INFLECTION-PROP

PLURAL ;
CASES-ETC-PROP ;
POSSESSIVES-PROP ;
!ABESSIVE-POSTPOSITION ;
!LI-POSTPOSITION ;


LEXICON CASE-NONOM

%<gen%>:%>n%{Y%}ñ CLITICS-NO-COP ;
%<dat%>:%>%{G%}%{A%} CLITICS-NO-COP ;
%<acc%>:%>n%{Y%} CLITICS-NO-COP ;
%<abl%>:%>%{D%}%{A%}n CLITICS-INCL-COP ;
%<loc%>:%>%{D%}%{A%} CLITICS-INCL-COP ;
%<ins%>:%>nen CLITICS-INCL-COP ; ! FIXME: can take cop ?
%<ins%>:%>n%{A%}n CLITICS-INCL-COP ; ! Dir/LR ! Dial/?
CASES-COMMON ; 

LEXICON CASE-ETC-NONOM

CASE-NONOM ;
!GENPOSS-ETC-NONOM ;

LEXICON N-INFL-COMMON-NONOM

POSSESSIVES ;
CASE-ETC-NONOM ;
!ABE-ETC ;

LEXICON SUBST-NONOM

N-INFL-COMMON-NONOM ; 
!%<pl%>:%>l%{A%}r N-INFL-COMMON ;

LEXICON N-COMPOUND-PX-COMMON

:%>%{s%}%{I%}%{n%} CASES-ETC ;
POSSESSIVES ;       ! for stuff like "біздің ауа райымыз" and even "оның ауа райы",
                  ! which should have a <px3sp> analysis

LEXICON N1 

!%<n%>%+laş:%>l%{A%}ş V-IV ; 
%<n%>: FULL-NOMINAL-INFLECTION ; 
%<n%>%<attr%>: # ;

LEXICON N2 

%<n%>: N-COMPOUND-PX-COMMON ;
%<n%>%<pl%>:%>l%{A%}r%>%{s%}%{I%}%{n%} CASES-ETC ; 

LEXICON N5

%<n%>:%{☭%} FULL-NOMINAL-INFLECTION ; 
%<n%>%<attr%>: # ;


LEXICON NP-TOP 

%<np%>%<top%>:%{☭%} FULL-NOMINAL-INFLECTION-PROP ; ! FIXME

LEXICON NP-ANT-M

%<np%>%<ant%>%<m%>:%{☭%} FULL-NOMINAL-INFLECTION-PROP ; ! FIXME

LEXICON NP-ANT-F

%<np%>%<ant%>%<f%>:%{☭%} FULL-NOMINAL-INFLECTION-PROP ; ! FIXME

LEXICON NP-COG-SKIY

%<np%>%<cog%>%<m%>:iy FULL-NOMINAL-INFLECTION-PROP ; ! FIXME
%<np%>%<cog%>%<f%>:aya FULL-NOMINAL-INFLECTION-PROP ; ! FIXME

LEXICON NP-COG-IN

%<np%>%<cog%>%<m%>: FULL-NOMINAL-INFLECTION-PROP ; ! FIXME
%<np%>%<cog%>%<f%>:a FULL-NOMINAL-INFLECTION-PROP ; ! FIXME

LEXICON NP-COG-OV

%<np%>%<cog%>%<m%>: FULL-NOMINAL-INFLECTION-PROP ; ! FIXME
%<np%>%<cog%>%<f%>:a FULL-NOMINAL-INFLECTION-PROP ; ! FIXME
na%<np%>%<cog%>%<f%>:na FULL-NOMINAL-INFLECTION-PROP ; ! FIXME

LEXICON NP-COG-MF 

%<np%>%<cog%>%<mf%>: FULL-NOMINAL-INFLECTION-PROP ; ! FIXME

LEXICON NP-COG-ZADE

%<np%>%<cog%>%<mf%>:%-zade FULL-NOMINAL-INFLECTION-PROP ; ! Dir/LR
%<np%>%<cog%>%<mf%>:zade FULL-NOMINAL-INFLECTION-PROP ; 


LEXICON NP-PAT-EVICH

%<np%>%<pat%>%<m%>:ıç FULL-NOMINAL-INFLECTION-PROP ; ! FIXME ! Dir/LR
%<np%>%<pat%>%<m%>:iç FULL-NOMINAL-INFLECTION-PROP ; ! FIXME
%<np%>%<pat%>%<f%>:na FULL-NOMINAL-INFLECTION-PROP ; ! FIXME

LEXICON NP-AL

%<np%>%<al%>: FULL-NOMINAL-INFLECTION-PROP ; 

LEXICON NP-AL-ABBR

%<np%>%<al%>: FULL-NOMINAL-INFLECTION-PROP ; ! ""

LEXICON A1

%<adj%>: CLITICS-INCL-COP ; 

LEXICON A2

%<adj%>: CLITICS-INCL-COP ; 

LEXICON A3

%<adj%>: CLITICS-INCL-COP ; 
%<adj%>%<subst%>: FULL-NOMINAL-INFLECTION ; ! FIXME

LEXICON A4 

%<adj%>: CLITICS-INCL-COP ; 
%<adj%>%<comp%>:%>%{C%}%{A%} CLITICS-INCL-COP ; 

!LEXICON A5
!
!%<adj%>: CLITICS-INCL-COP ; 
!%<adj%>%<advl%>: # ; 


LEXICON NUM 

%<num%>: # ;
%<num%>%<subst%>: FULL-NOMINAL-INFLECTION-PROP ;
%<num%>%<ord%>:%>%{i%}nc%{I%} # ;
%<num%>%<ord%>%<subst%>:%>%{i%}nc%{I%} FULL-NOMINAL-INFLECTION-PROP ;

!LEXICON NUM-ORD
!
!%<num%>%<ord%>: # ;
!%<num%>%<ord%>%<subst%>:%>%{i%}nc%{I%} FULL-NOMINAL-INFLECTION ;

LEXICON NUM-COLL

%<num%>%<coll%>%<subst%>: FULL-NOMINAL-INFLECTION-PROP ;
%<num%>%<coll%>%<advl%>: # ;

LEXICON NUM-ROMAN

%<num%>%<ord%>: # ;


LEXICON PRON-REF-ADV 

CASES-ETC ;

LEXICON PRON-REF 

!%<prn%>%<ref%>: # ;
%<prn%>%<ref%>%<px1sg%>:%>%{i%}m PRON-REF-ADV ;
%<prn%>%<ref%>%<px2sg%>:%>%{i%}ñ PRON-REF-ADV ;
%<prn%>%<ref%>%<px3sg%>:%>%{i%}%{n%} PRON-REF-ADV ;
%<prn%>%<ref%>%<px1pl%>:%>%{i%}m%{I%}z PRON-REF-ADV ;
%<prn%>%<ref%>%<px2pl%>:%>%{i%}ñ%{I%}z PRON-REF-ADV ;
%<prn%>%<ref%>%<px3pl%>:%>l%{A%}r%>%{i%} PRON-REF-ADV ;

LEXICON PRON-IND-EP

%<prn%>%<ind%>:i POSSESSIVES ; 

LEXICON PRON-IND-BUTUN 

%<prn%>%<ind%>: POSSESSIVES ; 

LEXICON PRON-QNT-BUTUN

%<prn%>%<qnt%>: POSSESSIVES ; 

LEXICON PRON-QNT-ÇOQU

%<prn%>%<qnt%>:%{n%} CASES ; 

LEXICON Nouns 
klassik:klassik N5 ; ! "классик"
sürü:sürü N1 ; ! "стадо, стая"
cumaertesi:cumaerte N2 ; ! ""
ömürqardaşı:ömürqardaş N2 ; ! ""
obyektiv:obyektiv N5 ; ! "объектив"
ordu:ordu N1 ; ! "армия"
flot:flot N5 ; ! ""
separatist:separatist N5 ; ! ""
million:million NUM ; ! "миллион"
farmatsiya:farmatsiya N5 ; ! ""
kollektivizatsiya:kollektivizatsiya N5 ; ! ""
registratsiya:registratsiya N5 ; ! ""
añ:añ N1 ; ! "свідомість"
kemlik:kemlik N1 ; ! "брак"
hristian:hristian N1 ; ! ""
mamurlıq:mamurlıq N1 ; ! "томность"
tranzistor:tranzistor N1 ; ! "транзистор"
etnogenez:etnogenez N5 ; ! ""
sarsılmazlıq:sarsılmazlıq N1 ; ! ""
tobulğı:tobulğ N2 ; ! ""
LEXICON ProperNouns 
Dergaçi:Dergaçi NP-TOP ; ! ""
Makoşıne:Makoşıne NP-TOP ; ! ""
Stepanivka:Stepanivka NP-TOP ; ! ""
Edirne:Edirne NP-TOP ; ! ""
Çobanzade:Çoban NP-COG-ZADE ; ! ""
Emirzade:Emir NP-COG-ZADE ; ! ""
Lâtifzade:Lâtif NP-COG-ZADE ; ! ""
Müftizade:Müfti NP-COG-ZADE ; ! ""
Şem’izade:Şem’i NP-COG-ZADE ; ! ""
Sofuzade:Sofu NP-COG-ZADE ; ! ""
Şehzade:Şeh NP-COG-ZADE ; ! ""
Nasreddin:Nasreddin NP-ANT-M ; ! ""
Alfred:Alfred NP-ANT-M ; ! ""
Peter:Peter NP-ANT-M ; ! ""
Ayşe:Ayşe NP-ANT-F ; ! ""
Leylâ:Leylâ NP-ANT-F ; ! ""
Dâçenko:Dâçenko NP-COG-MF ; ! ""
Güzenko:Güzenko NP-COG-MF ; ! ""
Krikuşenko:Krikuşenko NP-COG-MF ; ! ""
Nalivayçenko:Nalivayçenko NP-COG-MF ; ! ""
Râdçenko:Râdçenko NP-COG-MF ; ! ""
Trubaçenko:Trubaçenko NP-COG-MF ; ! ""
Pramenenko:Pramenenko NP-COG-MF ; ! ""
Putin:Putin NP-COG-IN ; ! ""
Puşkin:Puşkin NP-COG-IN ; ! ""
Voznesenskiy:Voznesensk NP-COG-SKIY ; ! ""
Rimskiy:Rimsk NP-COG-SKIY ; ! ""
Bankovskiy:Bankovsk NP-COG-SKIY ; ! ""
Badaninskiy:Badaninsk NP-COG-SKIY ; ! ""
Gasprinskiy:Gasprinsk NP-COG-SKIY ; ! ""
Hmelnıtskiy:Hmelnıtsk NP-COG-SKIY ; ! ""
Qıpçaqskiy:Qıpçaqsk NP-COG-SKIY ; ! ""
Petroviç:Petrov NP-PAT-EVICH ; ! ""
Aliyeviç:Aliyev NP-PAT-EVICH ; ! ""
Leonidoviç:Leonidov NP-PAT-EVICH ; ! ""
Vitalyeviç:Vitalyev NP-PAT-EVICH ; ! ""
Stepanoviç:Stepanov NP-PAT-EVICH ; ! ""
Ogneviç:Ognev NP-PAT-EVICH ; ! ""
Mitskeviç:Mitskev NP-PAT-EVICH ; ! ""
Aleksey:Aleksey NP-ANT-M ; ! ""
Valentin:Valentin NP-ANT-M ; ! ""
Lilâ:Lilâ NP-ANT-F ; ! ""
Lüdmila:Lüdmila NP-ANT-F ; ! ""
Stalin:Stalin NP-COG-IN ; ! ""
Lenin:Lenin NP-COG-IN ; ! ""
Gagarin:Gagarin NP-COG-IN ; ! ""
Edemov:Edemov NP-COG-OV ; ! ""
Poklonskiy:Poklonsk NP-COG-SKIY ; ! ""
Aronov:Aronov NP-COG-OV ; ! ""
Çugunnikov:Çugunnikov NP-COG-OV ; ! ""
Hacikurbanov:Hacikurbanov NP-COG-OV ; ! ""
Lübimov:Lübimov NP-COG-OV ; ! ""
Rugov:Rugov NP-COG-OV ; ! ""
Yazov:Yazov NP-COG-OV ; ! ""
Otkrıtaya% Rossiya:Otkrıtaya% Rossiya NP-AL ; ! ""
Çernomorneftegaz:Çernomorneftegaz NP-AL ; ! ""
Golos:Golos NP-AL ; ! ""
Naftogaz:Naftogaz NP-AL ; ! ""
Rosselhoznadzor:Rosselhoznadzor NP-AL ; ! ""
Ukrenergo:Ukrenergo NP-AL ; ! ""
Susana:Susana NP-ANT-F ; ! ""
MŞSC:MŞSC NP-AL-ABBR ; ! ""
ÇBRR:ÇBRR NP-AL-ABBR ; 
KGB:KGB NP-AL-ABBR ; 
NTV:NTV NP-AL-ABBR ; 
RBK:RBK NP-AL-ABBR ; 
TMU:TMU NP-AL-ABBR ; 
ZNO:ZNO NP-AL-ABBR ; 
Mediyev:Mediyev NP-COG-OV ; ! ""
Aqtaçı:Aqtaçı NP-TOP ; ! "" 
Frunze:Frunze NP-TOP ; ! "" ! (Curçı rayonı)
Mırnograd:Mırnograd NP-TOP ; ! "" 
Qurça:Qurça NP-TOP ; ! "" 
Abdul:Abdul NP-ANT-M ; ! ""
Zıncırlı:Zıncırlı NP-AL; ! ""
Fitzgerald:Fitzgerald NP-COG-MF; ! ""
Bella:Bella NP-ANT-F; ! ""
Sophie:Sophie NP-ANT-F; ! ""
Milly:Milly NP-ANT-F; ! ""
George:George NP-ANT-M; ! ""
Elias:Elias NP-ANT-M; ! ""
LEXICON Adjectives 
ibaret:ibaret A2 ; ! ""
mümkün:mümkün A2 ; ! "possible/возможно"
mümkün:mumkün A2 ; ! "possible/возможно" ! Err/Orth
kerek:kerek A2 ; ! "necessary/должно"
borçlu:borçlu A2 ; ! ""
lâzim:lâzim A2 ; ! "нужен"
balaban:balaban A4 ; ! ""
çontuq:çontuq A1 ; ! ""
fuqare:fuqare A3 ; ! ""
qattı:qattı A1 ; ! ""
ayazlı:ayazlı A1 ; ! "морозный"
ayvanat:ayvanat A3 ; ! "животный"
maişiy:maişiy A1 ; ! "бытовой"
yeşil:yeşil  A1 ; ! ""
safdil:safdil A1 ; ! "щирий"
sotsialistik:sotsialistik A3 ; ! "соціалістичний"
enli:enli A3 ; ! "широкий"
muqayeseli:muqayeseli A3 ; ! "сравнительный"
sintetik:sintetik A3 ; ! "синтетический"
gizli%-paslı:gizli%-paslı  A1 ; ! ""
ayırı:ayırı A1;
muqaddes:muqaddes A3;
